臺灣宜蘭地方法院刑事判決　　　　　　　　　　　　　　九十年度訴字第四二三號
　　公　訴　人　臺灣宜蘭地方法院檢察署檢察官
　　被　　　告　丙○○
　　指定辯護人　本院公設辯護人　乙○○
右列被告因偽造貨幣案件，經檢察官提起公訴（九十年度偵字第一八四一號），本院
判決如左：
    主  文
丙○○意圖供行使之用而收集偽造之通用紙幣，累犯，處有期徒刑參年貳月。
扣案偽造面額新臺幣壹仟元之通用紙幣壹張及面額新臺幣伍佰元之偽鈔玖張，均沒收
。
    事  實
一、丙○○前於民國八十八年間，因違反毒品危害防制條例案件，經臺灣高等法院判
    處有期徒刑七月確定，於八十九年九月十日執行完畢。詎不知悔改，因受友人甲
    ○○請託提供偽鈔供其使用，竟意圖供行使之用，於九十年五月間，自綽號「阿
    田」之成年男子（姓名年籍不詳）處，收集不詳姓名者偽造之舊版面額新臺幣（
    下同）一千元通用紙幣一張及新版面額五百元通用紙幣九張，共計五千五百元，
    欲供甲○○行使，惟於九十年六月一日晚間九時三十分許，尚未交付甲○○前，
    在宜蘭縣羅東鎮○○路七十五號「登門遊藝場」前，為警查獲，並扣得前述偽造
    之通用紙幣面額一千元一張及面額五百元九張。
二、案經宜蘭縣警察局羅東分局報請臺灣宜蘭地方法院檢察署檢察官偵查起訴。
    理  由
一、訊據被告丙○○固不否認於右揭時、地持有偽造通用紙幣面額一千元一張及面額
    五百元九張之事實，惟矢口否認有何意圖供行使之用而收集偽造通用紙幣之行為
    ，並於本院調查、審理中先後翻異其詞，先辯稱：錢是「阿田」剛還伊的，甲○
    ○在伊被查獲之前要向伊調錢，伊準備要拿給甲○○用，當時甲○○打電話到遊
    藝場，伊剛好在場，甲○○要老闆問伊有沒有錢，而「阿田」剛還錢給伊，伊沒
    有察覺是偽鈔，後來知道是偽鈔，就準備要調給甲○○用，伊還沒有拿給甲○○
    ，就在羅東「登門遊藝場」上的辦公室被查獲云云（見本院九十一年三月十四日
    訊問筆錄）；後於本院調查中辯稱：偽鈔是「阿田」在查獲當日下午六、七點左
    右，在「登門遊藝場」交給伊的，因為「阿田」在五月間向伊借六千元，所以還
    伊五仟五百元，被查獲時，伊並不知道「阿田」交付的錢是假的，伊案發當天未
    與甲○○有所聯繫，甲○○亦未要伊弄假鈔來，甲○○於警訊時恐嚇伊要伊不要
    把他扯進去云云（見本院九十一年五月二十一日訊問筆錄）；再於本院審理中辯
    稱：「阿田」就是甲○○，偽鈔是甲○○交給伊的，因為甲○○恐嚇伊，伊才會
    改變說詞，伊當初借甲○○錢，後來居然甲○○還伊假鈔，並要伊編造是「阿田
    」的，伊拿到錢後，才知道是假鈔云云（見本院九十一年五月二十八日訊問筆錄
    ），復辯稱：偽鈔是「阿田」拿給伊的，伊收受時並不知道是偽鈔，本案之前伊
    並未與甲○○聯絡，亦沒有要調偽鈔給甲○○使用，甲○○是在本案被查獲第二
    天才打電話給伊云云。經查：被告受甲○○之請託，意圖供甲○○行使之用而收
    集偽造貨幣之事，業據被告於本院調查中供承：是甲○○要來調錢，我準備要拿
    給他用，當時甲○○打電話到遊藝場，我剛好在遊藝場，甲○○要老闆問我有沒
    有錢，他要調，而且阿田還我錢，所以我要拿給古某用，我確實是要拿偽鈔給甲
    ○○用，我還沒有拿給他，就在羅東登門遊藝場樓上老闆的辦公室被查獲，．．
    ．．本件被查獲之前，甲○○有說要向我調錢，是否可以調到偽鈔，我說我沒有
    辦法，後來我收到阿田的錢之後，我沒有察覺是偽鈔，後來知道是偽鈔，就準備
    要調給甲○○等語（見本院九十一年三月十四日訊問筆錄），核與證人甲○○於
    偵查中訊問時證稱：當時我欠錢，丙○○告訴我手上有偽鈔，問我趕不趕拿去換
    ，我稱敢拿去換，丙○○辯稱要聯絡人拿給我（見偵查卷第二六頁），我有在台
    北打電話給丙○○說我要用錢，請他弄些偽鈔給我；之前丙○○打電話給我說有
    偽鈔，問我是否來拿，當時我正坐火車要來宜蘭，到了羅東我去租機車時，他打
    電話給我問我有沒有錢，說他因為偽鈔案被捕要錢交保等語（見偵查卷第四四頁
    ）相符。而證人甲○○於本院初次訊問時，亦結證稱：當時我人在火車上，我要
    從台北回家，我手頭很緊，沒有錢，問被告有沒有錢可以調給我，被告告訴我說
    他有偽鈔，之後我知道他被抓，羅東分局要我去說明，當時被告也有說錢不是我
    給他的；我確實有要被告幫我調偽鈔給我用，但是還沒有拿到，被告就被警察抓
    到了等語（見本院九十一年六月二十七日訊問筆錄）。雖證人甲○○於本院第二
    次訊問時改稱：我沒有要被告調偽鈔給我用，警訊時我有吃藥，正在勒戒，有點
    恍惚，我確實有向被告借錢，我有吃藥恍惚，所以才會說要被告調偽鈔；我前一
    次所說的話不正確，當天是因為我在火車上，要繳房租沒錢，才會找被告借錢等
    語（見本院九十一年六月二十八日訊問筆錄），然證人第一次訊問時，係本院從
    他處借提後即行訊問，其當次所為之證言，應無  染之可能之應較第二次後與被
    告同時應訊時所為之證言更值信實。況被告於本院調查中多次應訊，所言前後不
    一，迭稱係「阿田」交付偽鈔，又改稱係證人甲○○交付偽鈔，其證言之可信度
    已然有疑，堪信證人甲○○前所稱囑託被告調取偽鈔供其使用等情應為事實。雖
    被告於偵查中提出郵局存摺影本一件及0000000000號行動電話號碼，
    表示偽鈔係該行動電話持有人交付給伊，然存摺內容僅能證明被告曾提領六千元
    ，而調閱之行動電話使用人基本資料中所載之「陳秀彬」，復為報告於偵查中自
    承並不認識等語（見偵查卷第四三頁），實難據此卸免其意圖供行使之用而收集
    偽造貨幣之責。從而被告所辯應屬卸責之詞，不足採信。又扣案之千元偽造通用
    紙幣一張，紙質粗糙，四周邊緣不平整，角落處無凹版印刷之凹凸痕，透光檢視
    亦無防偽線，且右側浮水印不明顯，其上人頭像部分與真鈔之人頭像不同；至新
    版五百元偽造通用紙幣部分，表面雖平整，但無可供辨識凹凸痕，左側防偽線上
    閃光處印有「五０００」字樣，與面額不符，應可辨識為偽鈔，此有本院九十一
    年五月八日所為之勘驗筆錄可資參照。是本件事證明確，本告犯行洵堪認定。
二、核被告丙○○所為，係犯刑法第一百九十六條第一項之意圖供行使之用而收集偽
    造之通用紙幣罪。查被告前於八十八年間，因違反毒品危害防制條例案件，經臺
    灣高等法院判處有期徒刑七月確定，於八十九年九月十日執行完畢，有卷附之臺
    灣高等法院檢察署刑案紀錄檢附表可按，其受有期徒刑執行完畢，五年後再犯有
    期徒刑以上之罪，為累犯，依刑法第四十七條之規定加重其刑。爰審酌被告收集
    偽鈔供他人行使，紊亂金融秩序，雖查獲之金額非鉅，然其犯罪動機、目的、手
    段及犯後翻異其詞，並無悔意等一切情狀，量處如主文所示之刑。
三、至扣案偽造面額一千元之通用紙幣一張及面額新臺幣五百元之通用紙幣九張，不
    問屬於犯人與否，均應依刑法第二百條規定宣告沒收。
據上論斷，應依刑事訴訟法第二百九十九條第一項前段，刑法第一百九十六條第一項
、第二百條、第四十七條，罰金罰鍰提高標準條例第一條前段，判決如主文。
本案經檢察官郝中興到庭執行職務。
中      華      民      國    九十一    年     七     月     二十三     日
                                      臺灣宜蘭地方法院刑事第二庭
                                          審判長法  官  黃  永  勝
                                                法  官  鄭  貽  馨
                                                法  官  郭  顏  毓
右正本證明與原本無異。
如不服本判決，應於判決送達後十日內，向本院提出上訴狀。（應附繕本）
                                                書記官  莊  淑  茹
中      華      民      國    九十一    年     七     月     二十四     日
附錄本案論罪科刑法條全文
中華民國刑法第一百九十六條
行使偽造、變造之通用貨幣、紙幣、銀行券，或意圖供行使之用而收集或交付於人者
，處三年以上十年以下有期徒刑，得併科五千元以下罰金。
收受後方知為偽造、變造之通用貨幣、紙幣、銀行券而仍行使，或意圖供行使之用而
交付於人者，處五百元以下罰金。
第一項之未遂犯罰之。
